臺灣宜蘭地方法院刑事判決　　　　　　　　　　　　　　九十年度訴字第二八九號
　　公　訴　人　臺灣宜蘭地方法院檢察署檢察官
　　被　　　告　丁○○
　　選任辯護人　柯士斌律師
　　　　　　　　黃豪志律師
右列被告因違反毒品危害防制條例案件，經檢察官提起公訴（九十年度偵字第三六四
號），本院判決如左：
    主  文
丁○○共同連續販賣第一級毒品，處有期徒刑拾貳年，併科罰金新臺幣貳拾萬元，罰
金如易服勞役，以罰金總額與陸個月之日數比例折算。販賣第一級毒品所得新臺幣柒
萬柒仟元沒收，如全部或一部不能沒收時，以其財產抵償之。扣案之第一級毒品海洛
因淨重貳拾參點參捌公克沒收銷燬之，扣案之分裝袋伍個及行動電話壹支均沒收；又
共同連續販賣第二級毒品，處有期徒刑肆年，併科罰金新臺幣拾萬元，罰金如易服勞
役，以新臺幣玖佰元即銀元參佰元折算壹日。販賣第二級毒品所得新臺幣參仟元沒收
，如全部或一部不能沒收時，以其財產抵償之。扣案之第二級毒品安非他命柒拾玖公
克沒收銷燬之，扣案之分裝袋伍個及行動電話壹支均沒收。應執行有期徒刑拾伍年，
併科罰金參拾萬元，罰金如易服勞役，以罰金總額與陸個月之日數比例折算。販賣第
一級毒品所得柒萬柒仟元、販賣第二級毒品所得參仟元均沒收，如全部或一部不能沒
收時，以其財產抵償之，扣案之第一級毒品海洛因淨重貳拾參點參捌公克、第二級毒
品安非他命柒拾玖公克，均沒收銷燬之，扣案之分裝袋伍個及行動電話壹支均沒收。
    事  實
一、丁○○與甲○○共同基於意圖營利之犯意聯絡，並基於概括之犯意，由丁○○先
    於九十年一月十四日，以其0000000000號行動電話與甲○○持有之0
    000000000號電話聯絡，由甲○○先將第一級毒品海洛因分裝為小包裝
    ，並於包裝上填寫金額後，在梨山山區交付予丁○○，由丁○○將上開毒品運送
    至宜蘭縣境內，其販賣方式則為由甲○○與購買毒品之人聯絡談妥價格及數量後
    ，並以上開電話聯繫丁○○，由丁○○將已分裝好之毒品交付予買主，先於九十
    年一月十四日晚間七、八時許，在冬山加油站，以新臺幣（下同）五千元之價格
    ，販賣海洛因一包予綽號「阿俊」之人，又於九十年一月十五日晚間七、八時許
    ，在冬山加油站，以八千元之價格，販賣海洛因一包予綽號「東龍」之人，又於
    宜蘭縣中山加油站、環山加油站等處所，分別以每包二千元到八千元不等之價格
    ，販賣海洛因予姓名年籍不詳之成年人，總計收取販賣毒品款項三萬元，丁○○
    於收受上開款項後，再將該款項交付予甲○○。丁○○復於九十年一月十七日晚
    間八時許，隨同甲○○至梨山山區拿取第一級毒品海洛因及第二級毒品安非他命
    ，並以上開行動電話聯絡，以上開方式，由丁○○交付毒品予買主，先於九十年
    一月十七日晚間十二時許，在冬山鄉鹿谷村附近，以七千元之價格，販賣海洛因
    一包予乙○○，又於九十年一月十九日中午，在宜蘭縣羅東鎮農民銀行旁，以七
    千元之代價販賣海洛因一包予乙○○，復於不詳時間，在其住處附近之不詳處所
    ，以一千元之價格，販賣第二級毒品安非他命予姓名年籍不詳之成年人，又於不
    詳時間，在冬山加油站，以二千元之代價，販賣第二級毒品安非他命予不詳姓名
    年籍之成年人，另又在不詳處所，以二千元至八千元不等之價格，販賣海洛因予
    不詳姓名年籍之人，總計收取價款五萬七千元（其中七千元為偽造之新臺幣，已
    經檢察官為不起訴處分），嗣於同年一月二十日下午三時三十分許，在宜蘭縣大
    同鄉英士橋前為警臨檢查獲，並扣得海洛因淨重十二點九五公克、安非他命七十
    九公克、分裝袋五包、販毒所得五萬元、偽造之新臺幣千元紙幣七張及0000
    000000號行動電話一支。
二、案經宜蘭縣警察局三星分局報請臺灣宜蘭地方法院檢察署檢察官偵查起訴。
    理  由
一、右揭事實，業據被告丁○○於偵查及本院審理期日坦承不諱，並經證人乙○○、
    丙○○到庭證述明確，證人乙○○之尿液經送檢驗，確呈安非他命及嗎啡陽性反
    應，此有臺灣檢驗科技股份有限公司濫用藥物尿液檢驗報告卷可按，而扣案之海
    洛因毛重四十公克，經送法務部調查局鑑定之結果，含有海洛因成分，淨重二十
    三點三八公克（包裝重十七點六九公克），此有法務部調查局鑑定通知書一紙附
    卷可稽，並有行動電話自九十年一月十四日至一月二十日之通聯記錄在卷可考，
    復有海洛因四十公克、安非他命七十九公克、分裝袋五個、販毒所得五萬元及行
    動電話一支扣案可資佐證，核均與被告前開任意性自白相符；參以證人甲○○雖
    否認其有與被告共同販賣毒品，辯稱：他是麗華誣告我，我是因向他買過一次毒
    品才認識的云云（本院九十年十月十八日訊問筆錄參照），然經證人丙○○到庭
    結證稱：我不認識被告，也沒有與被告談過話，我認識甲○○‧‧‧我有向甲○○買過海洛因的毒品等語明確（本院九十一年四月十一日訊問筆錄參照），且證
    人乙○○亦到庭證稱：我只有向被告拿過二次，不過每次都是跟「小玲」聯絡的
    ，然後由「小玲」叫被告拿給我的，我知道有「小玲」的人，我不知道她是否是
    甲○○等語明確（本院九十一年五月三十一日訊問筆錄參照），經核證人丙○○
    、乙○○所述，均與被告所陳之情節相符，故被告所述與證人甲○○共同販賣等
    情堪以採信。被告為警查扣之第一級毒品海洛因淨重有二十三點三八公克，第二
    級毒品安非他命則高達七十九公克，復有分裝袋扣案，顯有分裝出售之意，是本
    件事證明確，被告犯行堪以認定。
二、核被告丁○○所為，係犯毒品危害防制條例第四條第一項、第二項之販賣、運輸
    第一級毒品及第二級毒品罪。被告與甲○○就上揭犯行，有犯意聯絡及行為之分
    擔，應論以共同正犯。運輸、販賣毒品當然含有持有行為，其持有毒品之低度行
    為，應為運輸、販賣毒品之高度行為所吸收，不另論以持有毒品罪。其運輸毒品
    與販賣毒品有方法結果之牽連關係，應依刑法第五十五條從一重之販賣毒品罪處
    斷。被告多次販賣第一級毒品海洛因、第二級毒品安非他命犯行之時間緊接、犯
    意概括，所犯罪名相同，應依連續犯之規定，以一罪論，並加重其刑，惟無期徒
    刑不得加重，僅就有期徒刑部分加重其刑。被告所犯上開販賣第一級毒品罪及販
    賣第二級毒品罪間，犯意各別，行為不同，應分論併罰。查被告因受甲○○之脅
    迫利誘，乃鋌而走險販賣毒品，此據被告供述在卷，參以被告於九十年一月二十
    日為警查獲扣得事實欄所示之海洛因及安非他命後，復於九十年三月七日坦承與
    甲○○共同販毒，並指明毒品之來源，雖甲○○非因其供述而為警查獲，而未達
    減輕其刑之要件，然於事實之釐清，非無助益，且於偵審中均坦承犯行，並表示
    悔過之意，犯後態度良好，顯係一時失慮為本件犯行，情輕法重，堪予憫恕，雖
    科以法定最低度之刑，猶嫌過重，爰依刑法第五十九條規定，減輕其刑，並先加
    重後減輕之，無期徒刑減為七年以上有期徒刑，有期徒刑則減輕其刑二分之一。
    公訴人雖僅就販賣毒品之犯行提起公訴，然檢察官就犯罪事實一部起訴者，其效
    力及於全部，本件被告運輸毒品部分之犯罪事實，與前揭論罪科刑之販賣毒品部
    分，有牽連犯之關係，已如前述，本院自應就屬於裁判上一罪之運輸毒品部分，
    一併加以裁判。爰審酌被告多次非法販賣第一級毒品海洛因、第二級毒品安非他
    命，對社會大眾身心戕害甚鉅，有害社會人力資源之健全性，惟其犯後態度良好
    ，坦承全部犯行，顯有悔悟之心，及其犯罪動機、手段、所生危害、智識、行為
    次數等一切情狀，量處如主文所示之刑，且諭知罰金如易服勞役之折算標準，並
    定其應執行之刑。
三、扣案之海洛因（淨重二十三點三八公克）、安非他命七十九公克，係查獲之第一
    級、第二級毒品，此據被告供承在卷，不問屬於犯人與否，均依毒品危害防制條
    例第十八條第一項前段規定沒收銷燬之；扣案之分裝袋五個，則為供被告販賣毒
    品所用之物，均依同條例第十九條第一項宣告沒收。至扣案之行動電話一支，為
    被告所有，並供其聯絡販賣毒品所用之物，應依刑法第三十八條第一項第二款宣
    告沒收。被告第一次販賣毒品所得為三萬元，業據其供陳在卷，另扣案之五萬元
    則為被告第二次販賣毒品所得之款項，上開三萬元雖未扣案，仍均應依毒品危害
    防制條例第十九條第一項規定宣告沒收，如全部或一部不能沒收時，以其財產抵
    償之。
據上論斷，應依刑事訴訟法第二百九十九條第一項前段，毒品危害防制條例第四條第
一項、第二項、第十八條第一項前段、第十九條第一項，刑法第十一條前段、第二十
八條、第五十五條、第五十六條、第五十九條、第四十二條第二項、第三項、第五十
一條第五款、第七款、第三十八條第一項第二款，罰金罰鍰提高標準條例第二條，現
行法規貨幣單位折算條例第二條，判決如主文。
本案經檢察官魏廷勳到庭執行職務
中        華        民        國    九十一    年    七    月    十七    日
                                臺灣宜蘭地方法院刑事第一庭
                                    審判長法  官    林  明  山
                                          法  官    辜  漢  忠
                                          法  官    鄭  貽  馨
右正本證明與原本無異。
如不服本判決，應於判決送達後十日內向本院提出上訴狀( 應附繕本 )，上訴於臺灣
高等法院。
                                          書記官    陳  憲  文
中        華        民        國    九十一    年    七    月    十七    日
附錄論罪法條
毒品危害防制條例第四條第一項、第二項
製造、運輸、販賣第一級毒品者，處死刑或無期徒刑；處無期徒刑者，得併科新台幣
一千萬元以下罰金。
製造、運輸、販賣第二級毒品者，處無期徒刑或七年以上有期徒刑，得併科新台幣七
百萬元以下罰金。
